# 请教股权支付问题（请陈老师、大家帮忙）

提问人：flykate2008 时间：2012-07-16 08:56:50
1 、如果在授予日后可行权日前，即等待期中，公司取消了股权支付的授予，如何做会计处理？以前已经计提的股份支付，转出么？
2 、如果授予后，高管（可行权的人）没有达到要求，例如 3 年盈利指标没有达到。那么如何做会计处理？以前已经计提的股份支付，转出么？ 3 、可行权日到了，然后A高管行权了一部分，但是这时候他违规了，损害了公司利益，按照规定他不能将未行权的部分行权，不能将行权部分但未卖出已获得的股票部分。这时候如何做会计处理？计提的要转出么？未行权的怎么办？ 4 、如果可行权日到了后，公司违规按照法律不能授予股权了，怎么会计处理？
请大家帮帮忙，请陈老师帮忙。

回答人：chenyiwei
回复 flykate2008 的帖子
1 、等待期内公司单方面取消授予的权益工具的，按加速可行权处理。
2 、授予后，因激励对象未满足可行权条件中的非市场条件导致被取消所授予的权益工具的，原已确认的累计股份支付相关费用可以转回；因激励对象未能满足可行权条件中的市场条件和非可行权条件导致不能行权的，按原先的等待期继续摊销确认相关费用。 3 、因激励对象违规（可视作违反可行权条件中的非市场业绩条件）导致不能行权的，原已就此个人确认的累计股份支付相关费用可以转回。 4 、如果由于公司违规（并非由于激励对象个人的原因）导致不能行权，则属于公司违反了非可行权条件。根据解释 3 号相关规定，“职工或其他方能够选择满足非可行权条件但在等待期内未满足的，企业应当将其作为授予权益工具的取消处理”。

提问人：zengfengxia 时间：2012-07-16 15:13:44
应如何理解？ 1 、“等待期内公司单方面取消授予的权益工具的，按加速可行权处理”，说明激励对象没有过错，理应获得相应的股权激励，但未能获得，因此视同对企业的捐赠？但被激励对象不是自愿的。 2 、未能满足非市场条件全部冲回可以理解，但是“因激励对象未能满足可行权条件中的市场条件和非可行权条件导致不能行权的，按原先的等待期继续摊销确认相关费用。”应该如何理解其实质？

回答人：chenyiwei
请参阅准则讲解和IFRS 2结论基础部分的相关内容，尤其是 2008 年对vesting conditions and cancellations的修订，如BC233。